臺灣屏東地方法院刑事判決　　　　　　　　　　　　　九十三年度易字第六二二號
　　公　訴　人　臺灣屏東地方法院檢察署檢察官
　　被　　　告　丙○○　男　二.
右列被告因竊盜案件，經檢察官提起公訴（九十三年度偵字第三三０五號），本院判
決如左：
    主  文
丙○○共同踰越牆垣毀壞安全設備，於夜間侵入住宅竊盜，處有期徒刑拾月。
    事  實
一、丙○○意圖為自己不法所有之犯意，於民國九十三年三月十一日二十二時許（起
    訴書誤為二十二時三十分），與某不詳姓名之成年男子基於竊盜之犯意聯絡，共
    同至甲○○位於屏東市○○路四０一巷十三之十號之住處圍牆外，推由該不詳姓
    名之成年男子在牆邊把風監視，丙○○則踰越圍牆入內，徒手（起訴書誤為不詳
    硬物）破壞具有防盜效用之紗門紗網挖洞後，再自破洞伸手入內開啟大門侵入住
    宅內，竊取戊○○所有ＯＫＷＡＰ牌一六三型藍色之行動電話〔序號00000
    0000000000號，價值約新台幣（下同）一萬元，起訴書誤載為甲○○
    所有〕一支、甲○○所有之ＡＮＹＣＡＬＬ─ＳＧＨ─Ａ四０八型白色行動電話
    （序號000000000000000號，價值約八千元）一支及ＮＩＫＯＮ
    牌數位相機一台（價值約一萬餘元），得手後將前開ＯＫＷＡＰ牌行動電話裝上
    0000000000號之行動電話門號之晶片卡使用，嗣於同年三月十七日十
    九時許，至屏東市○○路夜市，將上開ＯＫＷＡＰ牌行動電話連同另二支行動電
    話轉賣予不知情之手機配件商丁○○（其中ＯＫＷＡＰ牌行動電話係以二千五百
    元之代價出售），所得供己花費，警方於九十三年四月十日通知丙○○到場說明
    ，而於同日二十時，由警方循線至屏東市○○路夜市營長通訊手機配件店查獲前
    開ＯＫＷＡＰ牌行動電話，始知上情。
二、案經屏東縣警察局屏東分局報請臺灣屏東地方法院檢察署檢察官偵查起訴。
    理  由
一、被告丙○○矢口否認有何竊盜犯行，辯稱：我沒有到甲○○住宅竊取任何財物，
    該ＯＫＷＡＰ牌手機是我於九十三年三月十二日凌晨零時在屏東菸廠附近，以二
    千元向蔡曜竹買的等語。經查：
  (一)被告夥同另一名不詳姓名成年男子，於九十三年三月十一日二十二時三十分許，
    翻越圍牆破壞紗門後開門進入被害人甲○○屋內行竊行動電話、數位相機等事實
    ，業據被害人甲○○於警偵訊及本院審理時指訴甚詳（見九十三年四月十日警訊
    筆錄、偵查卷第十六頁、本院卷第一二三頁、第一二四頁），證人即被害人甲○○為親身經歷事件經過之人，且與被告素不相識，並無誣陷之可能，再者，被害
    人甲○○住處前有路燈，光線明亮，而當時其有迎面看見竊賊等情，亦據其於警
    詢及本院審理時指陳明確（見九十三年四月十日警訊筆錄、本院卷第一二三頁、
    第一二四頁）。被害人住處前設有燈光，其又迎面看見竊賊，誤認之可能性極低
    ，再者，被告將被害人甲○○之夫戊○○所有之ＯＫＷＡＰ牌行動電話（序號0
    00000000000000號）一支售予丁○○等情，亦據被告自承在卷，
    核與證人丁○○於警訊及本院審理時證述之情節相符合（見九十三年三月三十一
    日警訊筆錄、見本院卷第一一九頁），並有贓物認領保管單一紙、電話通聯紀錄
    四紙及照片七幀在卷可稽，復參以被告身高一百六十二公分此與被害人甲○○所
    指竊賊身高約一百六十公分相符，益證被害人之指訴應與事實相符而可採信。
  (二)被告雖於本院審理時辯稱：手機係伊於九十三年三月十二日凌晨零時許，在屏東
    市菸廠附近，以二千元之代價向蔡曜竹購買云云。惟查被告於警詢時供稱手機係
    於九十三年三月十二日二十三時以一千五百元購得，明顯與審理中所供不一，若
    有向他人購買該手機，為何供述有如此大之差異？又被告於九十三年三月十七日
    曾持前開ＯＫＷＡＰ牌行動電話連同另外二支行動電話售予證人丁○○等情，業
    經證人黃小前於本院審理時證述明白（見本院卷第一一九頁），並有被告所簽立
    之切結書一紙在卷可稽，而被告於本院審理時亦自承伊本身已有一支行動電話等
    語（見本院卷第九十三頁、第九十四頁）。被告已有行動電話可供使用，甚至有
    多支行動電話可供出售，實難想像有何必須於凌晨出門至偏僻之屏東菸廠附近購
    買行動電話之理由，再者，倘被告確有迫切需要購買行動電話之原因，何以被告
    在九十三年三月十二日凌晨購買前開ＯＫＷＡＰ牌行動電話後，復於五日後即同
    年月十七日十九時許，至屏東市○○路夜市，將上開ＯＫＷＡＰ牌行動電話售予
    丁○○，顯有違常理。被告雖又辯稱：因該手機常常當機才賣掉云云。惟前開Ｏ
    ＫＷＡＰ牌行動電話因原廠設計如遇有當機情形，僅需重整手機內之資料，即可
    正常使用，並非故障，該手機於失竊前一星期並無下載資料，可正常使用一、二
    星期不會有問題等情，已據證人即被害人甲○○之夫戊○○及丁○○於本院審理
    時證述明確（見本院卷第一二０頁、第一二六頁），且證人丁○○於本院審理時
    尚證稱：前開ＯＫＷＡＰ牌行動電話狀況不錯，所以還加五百元，有當場試過通
    訊品質不錯等語（見本院卷第一一九頁），再依卷附被告所有00000000
    00號之行動電話門號之通聯記錄所示，被告於九十三年三月十二日即打了五十
    三通，顯見被告使用前開ＯＫＷＡＰ牌行動電話十分頻繁，足證該行動電話功能
    正常，被告所辯該手機常常當機故障云云，殊無可採。
  (三)被害人甲○○前開住處係於九十三年三月十一日二十二時許遭竊，與被告辯稱取
    得前開機車之時間約在同年月十二日凌晨零時許互核以觀，其取得該行動電話之
    時間與被害人甲○○住處遭竊之時間僅相隔一個多小時，再由卷附之被告所有之
    行動電話門號0000000000號通聯紀錄觀之，被告於同年三月十二日零
    時六分十一秒即使用該行動電話，他人豈可能在行竊後一個多小時內即與被告聯
    繫買賣手機，並商議價格，且約定交易地點而完成交易，實有違常理，可見被告
    所稱該手機係伊向蔡曜竹購買云云，顯非實在。
  (四)證人乙○○雖於本院審理時證稱：伊當天早上十點多打電話聯絡被告，約被告下
    午三、四點在屏東市菸廠談事情，到菸廠時就看到被告及蔡曜竹，伊看到被告拿
    二千元向蔡曜竹購買二支手機等語。惟證人乙○○於警訊時證稱：九十三年三月
    十二日二十三時伊並未在屏東市菸廠，伊亦不認識蔡曜竹等語（見九十三年六月
    七日警訊筆錄），再者，前開ＯＫＷＡＰ牌行動電話於九十三年三月十二日零時
    六分十一秒即由被告使用中，可見前開ＯＫＷＡＰ牌行動電話顯非被告在上開時
    地所購得，證人乙○○前開證詞顯係附和被告之詞，實難遽予採信。
二、綜上所述，被告所辯，顯係卸責之詞，不足採信，本件事證明確，被告犯行堪以
    認定。
三、查紗門一般觀念兼具有防盜之效果，自屬安全設備，被告丙○○於夜間踰越牆垣
    及毀壞紗門入內行竊，核其所為，係犯刑法第三百二十一條第一項第一款、第二
    款之踰越牆垣，毀壞安全設備，於夜間侵入住宅竊盜罪。被告與姓名年籍不詳之
    成年男子間就竊取被害人甲○○、戊○○財物之犯行，有犯意聯絡與行為分擔，
    為共同正犯。被告侵入住宅竊取甲○○、戊○○二人之財物，其所竊取者，雖屬
    二人之財物，但非其所能知悉，不發生數罪問題，仍應論以單純之一罪（最高法
    院二十九年上字第一四０三號判例參照）。爰審酌被告之素行、智識程度、犯罪
    動機、目的、手段、進入他人住宅行竊，嚴重危害住家安寧，所生之危害甚鉅（
    許多重大刑案均由此產生），但其取得財物不多及犯罪後猶砌詞否認，態度不佳
    等一切情狀，量處如主文所示之刑。
據上論斷，應依刑事訴訟法第二百九十九條第一項前段，刑法第二十八條、第三百二
十一條第一項第一款、第二款，判決如主文。
本案經檢察官黃莉琄到庭執行職務。
中　　　華　　　民　　　國　　九十四　　年　　　三　　　月　　  十  　　日
                                      臺灣屏東地方法院刑事第二庭
                                          審判長法  官  黃國永
                                                法  官  蘇碧珠
                                                法  官  余德正
右正本證明與原本無異。
如不服本判決應於收受本判決送達後十日內向本院提出上訴書狀，其未敘述上訴理由
者，並得於提起上訴後十日內向本院補提理由書狀（均須按他造當事人之人數附繕本
 ）「切勿逕送上級法院」
                                                書記官  潘美碧
中　　　華　　　民　　　國　　九十四　　年　　　三　　　月　　十一　　日
附錄論罪科刑法條全文：
刑法第三百二十一條
犯竊盜罪而有左列情形之一者，處六月以上、五年以下有期徒刑：
一  於夜間侵入住宅或有人居住之建築物、船艦或隱匿其內而犯之者。
二  毀越門扇、牆垣或其他安全設備而犯之者。
三  攜帶兇器而犯之者。
四  結夥三人以上而犯之者。
五  乘火災、水災或其他災害之際而犯之者。
六  在車站或埠頭而犯之者。
前項之未遂犯罰之。
